【裁判字號】    99,審易,915
【裁判日期】    990730
【裁判案由】    竊盜
【裁判全文】
臺灣桃園地方法院刑事判決             99年度審易字第915號
公  訴  人  臺灣桃園地方法院檢察署檢察官
被      告  甲○○
上列被告因竊盜案件，經檢察官提起公訴（99年度偵字第10041
號），被告於準備程序期日就被訴事實為有罪陳述，經本院裁定
進行簡式審判程序，茲判決如下：
    主      文
甲○○攜帶兇器竊盜，處有期徒刑陸月，如易科罰金，以新臺幣
壹仟元折算壹日，扣案之水果刀壹支沒收。
    事      實
一、甲○○基於意圖為自己不法所有之犯意，於民國99年3 月29
    日上午9 時許前之某時，持有所有，在客觀上足以對人之生
    命、身體、安全構成威脅而具有危險性，可供為兇器使用之
    水果刀1 支，前往桃園縣觀音鄉○○○○○路39公里處台電12
    號風車附近岸邊，由乙○○所搭設之小木屋之前約十公尺處
    之沙灘上，竊取乙○○所有之船錨2 支，得手後欲離去之際
    ，旋為乙○○發覺報警查獲，並扣得上揭水果刀1 支。
二、案經桃園縣政府警察局大園分局報告臺灣桃園地方法院檢察
    署檢察官偵查起訴。
    理  由
一、本案被告甲○○所犯係死刑、無期徒刑或最輕本刑為3 年以
    上有期徒刑以外之罪，其於本院準備程序期日中就被訴事實
    為有罪之陳述，經本院告知簡式審判程序之旨，並聽取當事
    人意見後，由本院依刑事訴訟法第273 條之1 第1 項規定裁
    定進行簡式審判程序，核先敘明。
二、上揭犯罪事實，業據被告甲○○於本院審理時坦承不諱，並
    有被害人乙○○於警詢、檢察事務官詢問時之陳述，此外，
    並有桃園縣政府警察局大園分局草漯派出所贓物認領保管單
    、採證相片及扣案之水果刀1 支在卷可考，足認被告上開自
    白與事實相符，堪以採信。綜上，本件事證明確，被告犯行
    已堪認定，應依法論罪科刑。
三、按刑法第321 條第1 項第3 款之攜帶兇器竊盜罪，係以行為
    人攜帶兇器竊盜為其加重條件，此所謂兇器，其種類並無限
    制，凡客觀上足對人之生命、身體、安全構成威脅，具有危
    險性之兇器均屬之，且祇須行竊時攜帶此種具有危險性之兇
    器為已足，並不以攜帶之初有行兇之意圖為必要；亦即行為
    人攜帶兇器有行兇之可能，客觀上具有危險性，即為已足，
    至其主觀上有無持以行兇或反抗之意思，尚非所問（最高法
    院79年台上字第5253號判例意旨參照）。又按刑法第321 條
    第1 項第3 款之攜帶兇器竊盜係以行為人攜帶兇器竊盜為其
    加重條件，只要於竊盜時攜帶兇器，即構成加重竊盜罪名，
    因立法所規範者為攜帶兇器竊盜即屬於加重條件，而不以取
    出兇器犯之為必要，亦不以攜帶之初有持以行兇之意圖為限
    （最高法院94年度台上第3149號判決意旨參照）。查本件被
    告竊盜時所攜帶之水果刀1 支，係以金屬材質製成，質地堅
    硬，倘持以攻擊人之身體，定對身體、生命造成危險、傷害
    ，雖被告辯稱扣案之水果刀非供本件竊盜所用，然依上開判
    例、判決意旨，自無礙於被告攜帶兇器竊盜犯行之認定。是
    核被告甲○○所為，係犯刑法第321 條第1 項第3 款之攜帶
    兇器竊盜罪。爰審酌被告正值壯年，恣意竊取他人財物，危
    害社會治安非輕，原不宜寬縱，惟念被告犯後坦承犯行，犯
    後態度尚佳等一切情狀，量處如主文所示之刑，並諭知易科
    罰金之標準，以示懲儆。至扣案之水果刀1 支，為被告所有
    供犯罪所用之物，業據被告於本院審理時坦承不諱，爰依刑
    法第38條第1 項第2 款宣告沒收。
四、依刑事訴訟法第273 條之1 第1 項、第299 條第1 項前段，
    刑法第321 條第1 項第3 款、第41條第1 項、第38條第1 項
    第2 款，判決如主文。
五、如不服本判決，得於判決書送達之翌日起10日內，以書狀敘
    述理由，向本庭提出上訴。
本案經檢察官潘怡華到庭執行職務。
中    華    民    國    99    年    7     月    30    日
                        刑事庭  法  官  劉為丕
以上正本證明與原本無異。
如不服本判決應於收受判決後10日內向本院提出上訴書狀，並應
敘述具體理由。其未敘述上訴理由者，應於上訴期間屆滿後20日
內向本院補提理由書( 均須按他造當事人之人數附繕本) 「切勿
逕送上級法院」。
                                書記官  陳淑瓊
中    華    民    國    99    年    7     月    30    日
附錄本案論罪科刑依據之法條：
中華民國刑法第321 條第1 項
犯竊盜罪而有左列情形之一者，處 6 月以上、 5 年以下有期徒
刑：
一、於夜間侵入住宅或有人居住之建築物、船艦或隱匿其內而犯
    之者。
二、毀越門扇、牆垣或其他安全設備而犯之者。
三、攜帶兇器而犯之者。
四、結夥三人以上而犯之者。
五、乘火災、水災或其他災害之際而犯之者。
六、在車站或埠頭而犯之者。

司法院資訊處製作；財團法人民間司法改革基金會備份。
